<?xml version='1.0' encoding='utf-8'?>
<verb default="athfhorbair" disambig="">
  <verbalNoun default="athfhorbairt" />
  <verbalAdjective default="athfhorbartha" />
  <tenseForm default="athfhorbair" tense="Past" dependency="Indep" person="Base" />
  <tenseForm default="athfhorbraíomar" tense="Past" dependency="Indep" person="Pl1" />
  <tenseForm default="athfhorbraíodar" tense="Past" dependency="Indep" person="Pl3" />
  <tenseForm default="athfhorbraíodh" tense="Past" dependency="Indep" person="Auto" />
  <tenseForm default="athfhorbair" tense="Past" dependency="Dep" person="Base" />
  <tenseForm default="athfhorbraíomar" tense="Past" dependency="Dep" person="Pl1" />
  <tenseForm default="athfhorbraíodar" tense="Past" dependency="Dep" person="Pl3" />
  <tenseForm default="athfhorbraíodh" tense="Past" dependency="Dep" person="Auto" />
  <tenseForm default="athfhorbraíodh" tense="PastCont" dependency="Indep" person="Base" />
  <tenseForm default="athfhorbraínn" tense="PastCont" dependency="Indep" person="Sg1" />
  <tenseForm default="athfhorbraíteá" tense="PastCont" dependency="Indep" person="Sg2" />
  <tenseForm default="athfhorbraímis" tense="PastCont" dependency="Indep" person="Pl1" />
  <tenseForm default="athfhorbraídís" tense="PastCont" dependency="Indep" person="Pl3" />
  <tenseForm default="athfhorbraítí" tense="PastCont" dependency="Indep" person="Auto" />
  <tenseForm default="athfhorbraíodh" tense="PastCont" dependency="Dep" person="Base" />
  <tenseForm default="athfhorbraínn" tense="PastCont" dependency="Dep" person="Sg1" />
  <tenseForm default="athfhorbraíteá" tense="PastCont" dependency="Dep" person="Sg2" />
  <tenseForm default="athfhorbraímis" tense="PastCont" dependency="Dep" person="Pl1" />
  <tenseForm default="athfhorbraídís" tense="PastCont" dependency="Dep" person="Pl3" />
  <tenseForm default="athfhorbraítí" tense="PastCont" dependency="Dep" person="Auto" />
  <tenseForm default="athfhorbraíonn" tense="PresCont" dependency="Indep" person="Base" />
  <tenseForm default="athfhorbraím" tense="PresCont" dependency="Indep" person="Sg1" />
  <tenseForm default="athfhorbraímid" tense="PresCont" dependency="Indep" person="Pl1" />
  <tenseForm default="athfhorbraítear" tense="PresCont" dependency="Indep" person="Auto" />
  <tenseForm default="athfhorbraíonn" tense="PresCont" dependency="Dep" person="Base" />
  <tenseForm default="athfhorbraím" tense="PresCont" dependency="Dep" person="Sg1" />
  <tenseForm default="athfhorbraímid" tense="PresCont" dependency="Dep" person="Pl1" />
  <tenseForm default="athfhorbraítear" tense="PresCont" dependency="Dep" person="Auto" />
  <tenseForm default="athfhorbróidh" tense="Fut" dependency="Indep" person="Base" />
  <tenseForm default="athfhorbróimid" tense="Fut" dependency="Indep" person="Pl1" />
  <tenseForm default="athfhorbrófar" tense="Fut" dependency="Indep" person="Auto" />
  <tenseForm default="athfhorbróidh" tense="Fut" dependency="Dep" person="Base" />
  <tenseForm default="athfhorbróimid" tense="Fut" dependency="Dep" person="Pl1" />
  <tenseForm default="athfhorbrófar" tense="Fut" dependency="Dep" person="Auto" />
  <tenseForm default="athfhorbródh" tense="Cond" dependency="Indep" person="Base" />
  <tenseForm default="athfhorbróinn" tense="Cond" dependency="Indep" person="Sg1" />
  <tenseForm default="athfhorbrófá" tense="Cond" dependency="Indep" person="Sg2" />
  <tenseForm default="athfhorbróimis" tense="Cond" dependency="Indep" person="Pl1" />
  <tenseForm default="athfhorbróidís" tense="Cond" dependency="Indep" person="Pl3" />
  <tenseForm default="athfhorbrófaí" tense="Cond" dependency="Indep" person="Auto" />
  <tenseForm default="athfhorbródh" tense="Cond" dependency="Dep" person="Base" />
  <tenseForm default="athfhorbróinn" tense="Cond" dependency="Dep" person="Sg1" />
  <tenseForm default="athfhorbrófá" tense="Cond" dependency="Dep" person="Sg2" />
  <tenseForm default="athfhorbróimis" tense="Cond" dependency="Dep" person="Pl1" />
  <tenseForm default="athfhorbróidís" tense="Cond" dependency="Dep" person="Pl3" />
  <tenseForm default="athfhorbrófaí" tense="Cond" dependency="Dep" person="Auto" />
  <moodForm default="athfhorbraíodh" mood="Imper" person="Base" />
  <moodForm default="athfhorbraím" mood="Imper" person="Sg1" />
  <moodForm default="athfhorbair" mood="Imper" person="Sg2" />
  <moodForm default="athfhorbraímis" mood="Imper" person="Pl1" />
  <moodForm default="athfhorbraígí" mood="Imper" person="Pl2" />
  <moodForm default="athfhorbraídís" mood="Imper" person="Pl3" />
  <moodForm default="athfhorbraítear" mood="Imper" person="Auto" />
  <moodForm default="athfhorbraí" mood="Subj" person="Base" />
  <moodForm default="athfhorbraímid" mood="Subj" person="Pl1" />
  <moodForm default="athfhorbraítear" mood="Subj" person="Auto" />
</verb>
